臺灣彰化地方法院刑事判決　　　　　　　 94年度訴字第689號
公　訴　人　臺灣彰化地方法院檢察署檢察官
被　　　告　甲○○　男　36歲.
　　　　　　　　　　身分證統一.
　　　　　　　　　　住彰化縣福.
　　　　　　　　　　居彰化縣鹿.
上列被告因違反廢棄物清理法案件，經檢察官聲請簡易判決處刑
（94年度撤緩偵字第12號），本院彰化簡易庭認不宜逕依簡易判
決處刑，簽移改依通常程序審理，於本院準備程序中，被告就被
訴事實為有罪之陳述，本院判決如下：
    主  文
甲○○共同未依廢棄物清理法第四十一條第一項規定領有廢棄物
處理許可文件，從事廢棄物處理，處有期徒刑陸月，如易科罰金
，以參佰元折算壹日。
查獲之焚化爐壹部、電腦硬碟壹台、帳冊光碟片壹片、焚燒過程
光碟片參片、焚燒過程磁碟片壹片均沒收。
    事  實
一、緣陳復忠（業經檢察官為緩起訴處分確定，已於民國93年6
    月22日死亡）為「正忠寵物處理服務中心」之負責人，甲○
    ○則係陳復忠之子，2人均明知從事廢棄物清除、處理業務
    者，應依廢棄物處理法第41條第1項規定，向直轄市、縣（
    市）主管機關或中央主管機關委託之機關申請核發公民營廢
    棄物清除處理機構許可文件後，始得受託清除、處理廢棄物
    業務，竟基於共同之犯意聯絡，未依上開廢棄物清理法之規
    定領有廢棄物之清除、處理文件，即自92年1月下旬日起，
    購置焚化爐1部，設在彰化縣福興鄉秀厝村洪堀巷11之16號
    住處旁鐵皮屋，並以每隻動物屍體新臺幣（下同）600元至
    1000 元不等之代價，為他人焚燒動物屍體，而從事一般廢
    棄物之處理業務。嗣於92年8月5日21時30分許，為警持本院
    核發之搜索票而當場查獲，並會同彰化縣環境保護局扣得渠
    等所有之焚化爐1部（現由彰化縣環境保護局代管中）、電
    腦硬碟1台、帳冊光碟片1片、焚燒過程光碟片3片、焚燒過
    程磁碟片1片（上開電腦硬碟、光碟片及磁碟片等扣案物，
    於陳復忠獲緩起訴處分後，已發還陳復忠）及正忠寵物處理
    服務中心保管動物骨灰服務單等物。
二、案經彰化縣警察局鹿港分局報告臺灣彰化地方法院檢察署檢
    察官偵查後聲請簡易判決處刑。
    理  由
一、上揭事實，業據被告甲○○於本院審理時坦白不諱，核與共
    犯陳復忠於警詢、偵查中之供述一致，並有彰化縣環境保護
    局稽查隊環境稽查工作紀錄1份、帳冊11張（列印自帳冊光
    碟片）、正忠寵物處理服務中心保管動物骨灰服務單38小張
    及查獲現場照片11幀等附卷可稽，並有查獲之焚化爐1部（
    現由彰化縣環境保護局代管中）、電腦硬碟1台、帳冊光碟
    片1片、焚燒過程光碟片3片、焚燒過程磁碟片1片（上開電
    腦硬碟、光碟片及磁碟片等扣案物，於陳復忠獲緩起訴後，
    已發還陳復忠）等可資佐證，足徵被告之自白確與事實相符
    ，可以採信。從而，本件事證明確，被告犯行洵堪認定，應
    依法論科。
二、按廢棄物清理法第41條第1項前段規定，從事廢棄物清除、
    處理業務者，應向直轄市、縣（市）主管機關或中央主管機
    關委託之機關申請核發公民營廢棄物清除處理機構許可文件
    後，始得受託清除、處理廢棄物業務。再按由家戶或其他非
    事業所產生之垃圾、糞尿、動物屍體等，足以污染環境衛生
    之固體或液體廢棄物，屬一般廢棄物，廢棄物清理法第2條
    第1項第1款亦規定甚明。又所謂廢棄物之「處理」，包含中
    間處理、最終處置及再利用，而中間處理係指一般廢棄物在
    最終處置前以物理、化學、生物、熱處理、堆肥、或其他處
    理方法，改變其物理、化學、生物特性或成分，達成分離、
    減積、去毒、固化或安定之行為，而熱處理之方法中，即包
    含焚化法（指利用高溫燃燒，將一般廢棄物轉變為安定之氣
    體或物質之處理方法）。是本件被告甲○○未依廢棄物清理
    法規定領有廢棄物處理許可文件，而收取代價為他人焚燒動
    物屍體，而從事一般廢棄物之處理業務，核其所為，係違反
    廢棄物清理法第46條第1項第4款之未依廢棄物清理法第41條
    第1項規定領有廢棄物處理許可文件，從事廢棄物處理罪。
    被告與其父陳復忠間，具有犯意聯絡及行為分擔，均為共同
    正犯。又被告甲○○與其父陳復忠為他人焚化寵物屍體，固
    有收取報酬，然對環境衛生並未產生具體危害，且渠等所為
    乃出於避免動物屍體任意遭人棄置，渠等犯罪之動機顯不同
    於一般從事廢棄物清除、處理業者，僅因不諳法律而誤觸刑
    責，若科以上開廢棄物清理法第46條第1項之最低刑，亦有
    情輕法重之憾，是被告之犯罪情狀，既有前開堪憫恕之情形
    ，自應依刑法第五十九條規定，予以酌量減輕其刑。爰審酌
    被告之品行、犯罪之動機、目的、手段、渠等所為對環境尚
    無具體危害及其犯後坦承犯行，深感悔意等一切情狀，量處
    如主文所示之刑，並諭知易科罰金之折算標準，以示懲儆。
    為警當場查獲之焚化爐1部、電腦硬碟1台、帳冊光碟片1片
    、焚燒過程光碟片3片、焚燒過程磁碟片1片等物，其中焚化
    爐係由彰化縣環境保護局代管中（有彰化縣環境保護局執行
    違反廢棄物清理法案件隨刑案移送需要扣留其犯罪機具代保
    管單1紙在卷可查），其餘電腦硬碟、光碟片及磁碟片等扣
    案物，於同案共犯陳復忠獲緩起訴處分後，雖已發還陳復忠
    ，然並無證據證明業已滅失，且均屬共犯陳復忠所有，並供
    渠等本件犯罪所用，併依法宣告沒收之；至同案查獲之正忠
    寵物處理服務中心保管動物骨灰服務單，乃被告等於焚化動
    物屍體後代為保管骨灰之收據，與渠等所犯並無關聯，核無
    沒收之必要，附此敘明。
據上論斷，應依刑事訴訟法第452條、第273條之1第1項、第299
條第1項前段，廢棄物清理法第46條第1項第4款，刑法第11條前
段、第28條、第59條、第41條第1項前段，罰金罰鍰提高標準條
例第2條，判決如主文。
本案經檢察官賴志盛到庭執行職務。
中　　華　　民　　國　　94　　年　　6　　月　　16 　　日
                  刑事第二庭         法  官  王義閔
以上正本證明與原本無異。
如不服本判決，應於判決送達後10日內，向本院提出上訴狀（須
附繕本）。
中　　華　　民　　國　　94　　年　　6　　月　　16 　　日
                                     書記官  詹國立
廢棄物清理法第46條
有下列情形之一者，處一年以上五年以下有期徒刑，得併科新臺
幣三百萬元以下罰金：
一  任意棄置有害事業廢棄物。
二  事業負責人或相關人員未依本法規定之方式貯存、清除、處
    理或再利用廢棄物，致污染環境。
三  未經主管機關許可，提供土地回填、堆置廢棄物。
四  未依第四十一條第一項規定領有廢棄物清除、處理許可文件
    ，從事廢棄物貯存、清除、處理，或未依廢棄物清除、處理
    許可文件內容貯存、清除、處理廢棄物。
五  執行機關之人員委託未取得許可文件之業者，清除、處理一
    般廢棄物者；或明知受託人非法清除、處理而仍委託。
六  公民營廢棄物處理機構負責人或相關人員、或執行機關之人
    員未處理廢棄物，開具虛偽證明。
無許可文件，以經營廢棄物清除、處理為常業者，處三年以上十
年以下有期徒刑，得併科新臺幣九百萬元以下罰金。
